【裁判字號】    95,訴,885
【裁判日期】    950605
【裁判案由】    常業竊盜等
【裁判全文】
臺灣彰化地方法院刑事判決    九十五年度訴字第八八五號
    公  訴  人  臺灣彰化地方法院檢察署檢察官
    被      告  辰○○
                        （現於臺灣彰化看守所羈押中）
                壬○○
                癸○○
                        （現於臺灣彰化看守所羈押中）
上列被告等因常業竊盜等案件，經檢察官提起公訴（九十五年度
偵字第二八二０、三一五五、三六三七、三八八六號），被告等
均於準備程序中就被訴事實為有罪之陳述，經告以簡式審判之旨
，並聽取意見後，本院合議庭裁定由受命法官獨任進行簡式審判
程序，判決如下：
    主    文
辰○○共同以犯竊盜罪為常業，累犯，處有期徒刑貳年陸月。
壬○○共同以犯竊盜罪為常業，累犯，處有期徒刑壹年陸月。
癸○○共同以犯竊盜罪為常業，處有期徒刑貳年捌月。
扣案如附表二所示之物沒收。
    犯罪事實
一、辰○○前因恐嚇取財等案件，經本院以九十一年度易字第八
    六五號判決判處有期徒刑一年六月確定，於民國九十三年四
    月三日縮刑期滿執行完畢；壬○○曾因搶奪等案件，經本院
    以九十二年訴字第三四一號判決判處有期徒刑三年確定，於
    九十四年七月二十二日縮短刑期假釋出監，甫於九十五年二
    月四日縮刑期滿未經撤銷假釋，視為徒刑執行完畢。詎均猶
    不知悔改，復夥同癸○○、黃仲余（另移送本院併案審理）
    共組竊車勒贖恐嚇集團，基於意圖為自己不法所有之竊盜犯
    意聯絡及恐嚇取財之概括犯意聯絡，於竊車後向車主恐嚇贖
    金，癸○○、黃仲余二人先始於九十四年十二月十四日，辰
    ○○則自九十五年一月二十四日起，壬○○自九十五年二月
    十日起參與，各別於如附表一所示之時間、地點，以如附表
    一所示之行竊手段及分工方法，持黃仲余所有之手電筒（已
    滅失，起訴書漏載）及客觀上具有危險性足供兇器使用之螺
    絲起子、扳手、剪刀、尖嘴鉗（均已滅失）等工具撬開車門
    ，竊取如附表一所示庚○○等被害人所有或管理之車輛，得
    手後並搜尋車主或持有該車使用人之聯絡電話，再由黃仲余
    以0000000000號、0000000000號、0
    000000000號、0000000000號、000
    0000000號等行動電話或公共電話，對除附表一編號
    二七、三一以外之其餘被害人恫稱：須分別將如附表一所示
    之金額匯至如附表一所示之指定帳戶內，如不付款，即將車
    輛解體、燒毀或丟棄路邊不予歸還等語，致如附表一編號二
    、四、五、六、七、八、十一、十四、十六、十八、二十、
    二一、二二、二三、二四、二五、二九、三十、三二號之被
    害人因車價高過贖款唯恐蒙受更大損失而心生畏懼，其中除
    編號二五、二九號被害人係以當面交款方式贖車外，其他被
    害人則依指示各將如附表一所示不等金額匯至如附表一所示
    之帳戶內；另附表編號一、三、九、十、十二、十三、十五
    、十七、十九、二六、二八、三三號之被害人則未依指示匯
    款；待被害人將贖金匯入銀行帳戶或當面交款後，即通知被
    害人贓車之停放地點，且除當面取贖者外，乃分別由黃仲余
    、辰○○、壬○○至彰化縣員林鎮上海商業儲蓄銀行提款機
    、彰化縣溪湖鎮果菜市場提款機、臺中縣烏日鄉某提款機、
    臺南縣佳里鎮農會提款機等地領出贓款後朋分花用殆盡，黃
    仲余、癸○○、辰○○、壬○○並均以前揭竊車為業，藉以
    維生。嗣於九十五年三月十五日十五時五十分許，為警持搜
    索票至癸○○位於彰化縣溪湖鎮○○路○段一二八巷四一號
    住處查獲，並當場扣得如附表二所示黃仲余所有供本案所用
    之物，暨如附表三編號一、二所示癸○○所有非供本案使用
    之物、附表三編號三至六所示之竊得物品；復於當日十八時
    許，在彰化縣溪湖鎮○○路與大溪路口，拘提黃仲余、辰○
    ○、壬○○到案。
二、案經酉○○、丑○○、戌○○、宇○○、卯○○、寅○○、
    蔡榮泰、Ｂ○○、Ｃ○○、乙○○訴由彰化縣警察局報請臺
    灣彰化地方法院檢察署檢察官偵查起訴。
    理    由
一、上揭犯罪事實，均據被告辰○○、壬○○、癸○○於警詢、
    偵查、本院準備程序及審理時坦承不諱，核與共犯黃仲余於
    警詢、偵查之供述大致相符，並經被害人即告訴人酉○○、
    丑○○、戌○○、宇○○、卯○○、寅○○、蔡榮泰、Ｂ○
    ○、Ｃ○○、乙○○於警詢指訴及被害人庚○○、黃○○、
    丁○○、子○○、甲○○、Ｄ○○、巳○○、Ｅ○○、午○
    ○、戊○○、宙○○、丙○○、亥○○、Ａ○○、己○○、
    未○○、玄○○、天○○、Ｆ○○、辛○○、地○○、申○
    ○於警詢證述車子失竊及遭恐嚇贖金等情節明確，且有提款
    機監視翻拍畫面二十張、查獲照片二三張、借提查證相片三
    張、通聯調閱查詢單一份、上海商業儲蓄銀行樹林分行（帳
    號：00000000000000號）臨時對帳單一份、
    復華商業銀行草屯分行（帳號：000000000000
    000號）存摺交易往來明細查詢資料一份附卷可稽，復有
    公用電話卡三張扣案可證，足證被告辰○○、壬○○、癸○
    ○之自白與事實相符。本案事證明確，被告三人犯行堪以認
    定。
二、(一)按刑法上所謂常業犯，指反覆以同種類行為為目的之社會
      活動之職業性犯罪而言，至於犯罪所得之多寡，是否恃此
      犯罪為唯一之謀生職業，則非所問，縱令兼有其他職業，
      仍無礙於該常業犯罪之成立，此有最高法院八十五年臺上
      字第五一號判例可資參照，是不論被告辰○○、壬○○
      、癸○○三人所得多寡，如何分工及是否兼作其他職業，
      仍無礙其等為常業犯罪。核被告辰○○、壬○○、癸○○
      分別於所參與期間內，陸續竊取如附表一所示之車輛，以
      獲取贖金，並皆以此為業，恃以為生之行為，均係犯刑法
      第三百二十二條之常業竊盜罪；另其等各於參與期間內，
      就附表一編號二、四、五、六、七、八、十一、十四、十
      六、十八、二十、二一、二二、二三、二四、二五、二九
      、三十、三二部分，皆犯刑法第三百四十六條第一項之恐
      嚇取財既遂罪，就編號一、三、九、十、十二、十三、十
      五、十七、十九、二六、二八、三三部分，則都犯刑法第
      三百四十六條第三項、第一項之恐嚇取財未遂罪。被告三
      人與共犯黃仲余間，有犯意聯絡及行為分擔，均為共同正
      犯，惟被告辰○○僅就附表一編號十四以後，被告壬○○
      只對編號二三以後之行為負其刑責。又其等多次恐嚇取財
      既遂及未遂之犯行，皆時間緊接，方法相同，觸犯構成要
      件相同之罪名，顯係基於概括犯意為之，均應依連續犯規
      定，論以恐嚇取財既遂一罪。被告三人所犯前揭常業竊盜
      罪、連續恐嚇取財既遂罪間，有方法結果之牽連犯關係，
      屬裁判上一罪，均應從一重之常業竊盜罪處斷。查被告辰
      ○○前因恐嚇取財等案件，經本院以九十一年度易字第八
      六五號判決判處有期徒刑一年六月確定，於九十三年四月
      三日縮刑期滿執行完畢；壬○○曾因搶奪等案件，經本院
      以九十二年訴字第三四一號判決判處有期徒刑三年確定，
      於九十四年七月二十二日縮短刑期假釋出監，甫於九十五
      年二月四日縮刑期滿未經撤銷假釋，視為徒刑執行完畢乙
      情，各有臺灣高等法院被告前案紀錄表及刑案資料查註紀
      錄表在卷可按，其等受有期徒刑之執行完畢，五年內再犯
      本案法定本刑有期徒刑以上之罪，皆為累犯，均應依法加
      重其刑。爰審酌本案犯行多達三十餘件，犯案地點遍及彰
      化縣市、臺中縣、雲林縣、桃園縣市、臺南縣、屏東縣市
      等地，危害治安甚鉅，然被告三人並非主謀，大多擔任駕
      車、把風、取款等分工程度較輕之行為，且犯後均坦承犯
      行，態度良好，被告辰○○、壬○○參與時間較短，暨其
      等犯罪目的、手段、智識程度等一切情狀，分別量處如主
      文所示之刑，以示懲儆。至於被告辰○○所為本案之常業
      竊盜犯行，本院認為施以如主文所示之刑事處分已足，應
      毋庸併宣告被告辰○○於刑之執行前，令入勞動場所強制
      工作之必要。
    (二)扣案如附表二所示之物，係共犯黃仲余所有，且供其等犯
      如附表一所示犯罪使用之物，業據共犯黃仲余於警詢時供
      承在卷，應依刑法第三十八條第一項第二款宣告沒收之。
      另扣案如附表三編號一、二所示之夾克一件、安全帽一頂
      ，雖為被告癸○○犯本案穿戴之物，然該等衣、帽於本案
      犯行應僅供一般穿著用途，非供竊車、恐嚇取財所用之物
      ；又扣案如附表三編號三至六所示之物，乃被告等行竊所
      得，非屬其等所有，亦經被告癸○○於本院審理時陳明，
      爰均不予宣告沒收。再共犯黃仲余所有，供被告等用以行
      竊之手電筒、螺絲起子、扳手、剪刀、尖嘴鉗，業經共犯
      黃仲余丟棄而滅失，已據被告等供明在卷，亦皆不為沒收
      之諭知。
    (三)起訴書原雖認被告辰○○於附表一編號十所示之時間、地
      點，亦與癸○○、黃仲余共犯常業重利、恐嚇取財未遂罪
      嫌，惟非但為被告辰○○所堅詞否認，且此部分業經蒞庭
      檢察官以無法證明為由，而當庭減縮，是應認此部分被告
      辰○○犯罪不能證明。然因公訴人認上開部分如成立犯罪
      ，與前揭業經論罪科刑部分有實質上裁判上一罪及連續犯
      之裁判上一罪關係，爰不另為無罪之諭知，附此說明。
據上論斷，應依刑事訴訟法第二百七十三條之一第一項、第二百
九十九條第一項前段，刑法第二十八條、第三百二十二條、第三
百四十六條第一項、第三項、第五十五條、第四十七條、第三十
八條第一項第二款，罰金罰鍰提高標準條例第一條前段，判決如
主文。
本案經檢察官林鈴淑到庭執行職務。
中    華    民    國    九十五    年    六  月    五  日
                      刑事第一庭
                            法      官  周  莉  菁
以上正本證明與原本無異。
如不服本判決，得自收受送達之日起十日內向本院提出上訴狀，
上訴於臺灣高等法院臺中分院 (須附繕本)。
告訴人或被害人對於判決如有不服具備理由請求檢察官上訴者，
其上訴期間之計算係以檢察官收受判決正本之日期為準。
中    華    民    國    九十五    年    六  月    五  日
                            法院書記官  黃  當  易
附錄本判決論罪科刑法條：
刑法第三百二十二條
以犯竊盜罪為常業者，處一年以上七年以下有期徒刑。
刑法第三百四十六條
意圖為自己或第三人不法之所有，以恐嚇使人將本人或第三人之
物交付者，處六月以上五年以下有期徒刑，得併科一千元以下罰
金。
以前項方法得財產上不法之利益，或使第三人得之者，亦同。
前二項之未遂犯罰之。


司法院資訊處製作；財團法人民間司法改革基金會備份。
